Nome: LEANDRO GUETTER ÁVILA

Profissão: Engenheiro Mecânico

Data de Nascimento:22/07/1979Nacionalidade:BrasileiraCidade:CuritibaEstado:PR

Telefone: (41) 99608-0017

e-mail: lguettervila@yahoo.com.br

pretensão salarial:

R\$ 6.500,00



1) OBJETIVO

Engenheiro Mecânico.

2) RESUMO

Vivência na utilização do pacote Office (Word e Excel) e Autocad. Conhecimentos na análise de projetos quanto a sua qualidade em relação a normas nacionais (ABNT e NR) e internacionais (ASTM, ASME, DIN e FEM), na elaboração de relatórios técnicos, na realização de inspeções de fabricação e acompanhamento em obra. Colaboração na construção de 7 usinas hidrelétricas e modernização de 3 usinas hidrelétricas. Experiência em trabalho em equipe multidisciplinar (Civil e Elétrica) e em gerenciamento de projeto acompanhando e analisando cronogramas. Experiência em ministrar aulas de reforço e em comunicar-se, no inglês, com empresas estrangeiras. Fluência no idioma inglês e níveis intermediário em alemão e básico em espanhol.

3) FORMAÇÃO

Graduação

Engenharia Mecânica – Universidade Federal do Paraná (UFPR)

Período: 1998 – 2004

Ensino Médio

Colégio Marista Santa Maria

Período: 1994 – 1996

4) CURSOS COMPLEMENTARES

Curso	Instituição	Período
Energias Renováveis	Universidade Positivo (UP)	2016
Mecânico de Refrigeração e Ar Condicionado	Escola Técnica Profissional (ETP)	2015

Curso	Instituição	Período
Autocad	TKSEDU Informática	2009
Engenheiro de Logística	PROMINP – Programa de Mobilização da Indústria Nacional de Petróleo e Gás Natural	2007 – 2008
Gerência de Manutenção	UTFPR – Universidade Tecnológica Federal do Paraná	2006 – 2007

5) EXPERIÊNCIA PROFISSIONAL

Empresa: Viga Mestra Apoio Educacional – de 08/2015 a 11/2015 e de

11/2015 a 12/2015

Último cargo: professor autônomo

Atribuições do cargo:

Dar aulas de reforço de Matemática para ensino fundamental e médio;

Dar aulas de reforço de Física para ensino médio.

Empresa: Hiper ar Sistema de Climatização – de 10/2015 a 11/2015

Último cargo: engenheiro mecânico autônomo

Atribuições do cargo:

- Levantar lista de materiais para orçamento de implementação de projetos de climatização;
- Elaborar relatórios técnicos sobre a condição dos aparelhos de ar condicionado de clientes.

Empresa: Intertechne Consultores SA – de 05/2006 a 12/2014

Último cargo: engenheiro mecânico pleno

Atribuições do cargo:

- Responsável pela certificação do projeto de equipamentos, sistemas e ferramentas específicas com base em normas nacionais e internacionais;
- Responsável pela inspeção de produtos fabricados, com foco no controle da qualidade;
- Elaborar relatórios técnicos dos sistemas mecânicos, visando à definição de procedimentos de segurança para a produção;
- Realizar a integração com documentos civis e elétricos de projetos de equipamentos mecânicos, com foco no controle de qualidade;
- Acompanhar testes de turbinas hidráulicas, pontes-rolantes, pórticos e comportas hidráulicas de usinas hidrelétricas.